臺灣屏東地方法院刑事裁定
               111年度聲字第1176號
聲  請  人  
即  被  告  郭鎧菘


上列聲請人即被告因傷害案件（111年度訴字第639號），聲請付
與卷證影本，本院裁定如下：
　　主　文
郭鎧菘於預納費用後，准予付與本院一一一年度訴字第六三九號
案件如附表所示之卷宗資料影本及錄影檔案光碟，但涉及郭鎧菘
以外之人之個人資料部分，應予隱匿。持有該卷證資料內容之人
，不得就該內容為非正當目的之使用，並禁止再行轉拷利用。
其餘聲請駁回。
　　理　由
一、聲請意旨略以：聲請人即被告郭鎧菘聲請付與本院111年度
    訴字第639號卷宗，請求准許付與聲請人及受訊問人潘家偉
    、吳秀凰、潘雯靜、盧朝鴻、吳秀容於民國110年2月26日至
    111年10月31日之警詢、偵訊筆錄，及上揭人等之警偵訊錄
    音錄影光碟，暨起訴書證據清單所載之全部筆錄之卷證資料
    影本（扣除上揭人等之警偵訊筆錄，其聲請範圍尚包含告訴
    人王璿瑜警偵訊筆錄，及同案被告王學敬之偵訊【詢】筆錄
    ），以及卷內本案現場監視器錄影影像光碟等語。
二、被告於審判中得預納費用請求付與卷宗及證物之影本。但卷
    宗及證物之內容與被告被訴事實無關或足以妨害另案之偵查
    ，或涉及當事人或第三人之隱私或業務秘密者，法院得限制
    之。被告於審判中經法院許可者，得在確保卷宗及證物安全
    之前提下檢閱之。但有前項但書情形，或非屬其有效行使防
    禦權之必要者，法院得限制之，刑事訴訟法第33條第2項、
    第3項定有明文。持有第1項及第2項卷宗及證物內容之人，
    不得就該內容為非正當目的之使用，復為同條第5項明定。
    又被告聲請法院付與卷證影本，應向法院提出聲請狀，載明
    聲請付與卷證影本之範圍，並簽名或蓋章；前項所稱卷證影
    本，包括翻拍證物之照片、複製電磁紀錄及電子卷證等複本
    ，刑事訴訟閱卷規則第21條第1項第3款、第2項分別定有明
    文。
三、經查：
　㈠聲請人因傷害案件，經臺灣屏東地方檢察署檢察官提起公訴
    ，現經本院以111年度訴字第639號案件審理中。茲聲請人具
    狀向本院調閱上述案號案件如附表所示之卷宗資料及現場監
    視器錄影畫面光碟，本院審酌如附表編號1至13所示之卷證
    資料皆與聲請人被訴事實有關，聲請人並已敘明其聲請之目
    的係為明瞭案件情形，揆諸上開說明，為保障被告獲悉卷內
    資訊之權利，並符便民之旨，就卷內與被告被訴事實有關、
    業就證人盧朝鴻、吳秀容、潘雯靜、同案被告即告訴人潘家
    偉、同案被告即證人吳秀凰、同案被告王學敬、告訴人王璿
    瑜之個人資料及身分去識別化（不含姓名）部分，並無足以
    妨害另案偵查或涉及當事人、第三人之隱私或業務秘密等情
    事，亦無涉及國家機密或其他依法令應予保密之事項，准許
    被告於預納費用後，交付本案限制閱覽部分以外之警詢、偵
    查及本院卷宗資料影本及監視器錄影檔案光碟（如附表所示
    ）。並依刑事訴訟法第33條第5項規定，諭知持有該卷證內
    容之人，就取得之筆錄及監視器錄影內容，不得散布、公開
    播送，或為非正當目的之使用，並禁止聲請人再行轉拷利用
    。
　㈡涉及被告以外之人之個人資料部分（如警偵訊筆錄或刑事案
    件報告書所載之告訴人、證人年籍等告訴人及證人身分文件
    或其他卷內非被告之人之年籍資料），因屬被告以外之人之
    隱私範圍，且與被告本案防禦權之行使無涉，自無使被告知
    悉之必要，應予隱匿。
　㈢至聲請人另聲請交付本案聲請人、證人盧朝鴻、吳秀容、潘
    雯靜、同案被告即告訴人潘家偉、同案被告即證人吳秀凰之
    警偵訊錄音錄影光碟，因該部分卷證內容，所涉聲請人以外
    之人個人資料未經去識別化，所涉及聲請人、聲請人以外之
    人之庭訊影音，技術上無法將該等數位影音檔案涉及個人資
    料部分割裂分離或遮隱，難以避免訴訟外之非正當目的使用
    之發生，復考量該等影音所涉內容，已有前述筆錄內容可資
    被告閱覽、獲悉，不致於妨害聲請人之卷證資訊獲知權，是
    聲請人所為此部分聲請，已難認係防禦權行使所必要，應予
    駁回。又倘此部分經限制閱覽或庭訊影音，確實有訴訟上告
    知、提示卷證內容之必要，抑或是就該部分內容經聲請人認
    有進行調查之必要，本院將另於審理期日中當庭提示，或以
    其他適當形式使其獲悉該部分之內容，俾能兼顧聲請人之防
    禦權行使或伸張，附此說明。
四、末查，繳納費用部分，核屬司法行政程序應辦理事項，應由
    相關業務負責人依法辦理，併此說明。
五、依刑事訴訟法第220條、第33條第2項，裁定如主文。
中　　華　　民　　國　　111 　年　　11　　月　　8 　　日
　　　　　　　　　刑事第六庭　審判長法　官  李宗濡
　　　　　　　　　　　　　　　　　　法　官  李松諺
　　　　　　　　　　　　　　　　　　法　官  楊孟穎
以上正本證明與原本無異。
如不服本裁定應於裁定送達後5日內向本院提出抗告書狀敘述抗
告之理由抗告於臺灣高等法院高雄分院。
中　　華　　民　　國　　111 　年　　11　　月　　8 　　日
                                    書記官  李季鴻
附表：
編號 付與卷宗名稱 類型 1 聲請人110年2月27日警詢筆錄（屏東縣政府警察局枋寮分局枋警偵字第11030458700號卷【下稱警卷】第19至23頁） 卷證影本 2 聲請人110年3月26日、同年9月9日、同年11月25日、111年3月3日偵訊（詢）筆錄（臺灣屏東地方檢察署110年度軍偵字第31號卷【下稱軍偵卷】第15、16頁；110年度調偵字第489號卷【下稱調偵卷】第35至38、67至71頁；111年度偵字第3105號【下稱偵卷】第23至26頁） 卷證影本 3 同案被告即告訴人潘家偉110年2月26日警詢筆錄（警卷第5至8頁） 卷證影本 4 同案被告即告訴人潘家偉110年3月26日、同年9月9日、同年11月25日、111年3月3日偵訊（詢）筆錄（軍偵卷第15、16頁；調偵卷第35至38、67至71頁；偵卷第23至26頁） 卷證影本 5 同案被告即證人吳秀凰110年2月26日、110年3月5日警詢筆錄（警卷第11至17頁） 卷證影本 6 同案被告即證人吳秀凰110年3月26日、同年9月9日、111年3月3日偵訊筆錄（軍偵卷第15、16頁；調偵卷第35至38頁；偵卷第23至26頁） 卷證影本 7 證人潘雯靜110年11月4日偵詢筆錄（臺灣屏東地方檢察署110年度他字第2241號卷【下稱他卷】第15至17頁） 卷證影本 8 證人盧朝鴻110年12月23日偵詢筆錄（調偵卷第107至109頁） 卷證影本 9 證人吳秀容110年11月4日偵詢筆錄（他卷第15至17頁） 卷證影本 10 同案被告王學敬110年11月25日、111年3月3日偵訊（詢）筆錄（調偵卷第67、68、70頁；偵卷第23至26頁） 卷證影本 11 告訴人王璿瑜110年2月27日警詢筆錄（警卷第25至28頁） 卷證影 本 12 告訴人王璿瑜110年10月7日偵詢筆錄（調偵卷第45至47頁） 卷證影本 13 現場監視器錄影檔案「CH04_00000000000000」（光碟上註明「1.監視器」；光碟置於偵卷卷底之證物袋內）。 錄影檔案光碟